Config:
  hfst:
    Gen: ../../../src/generator-dict-gt-norm.hfst
    Morph: ../../../src/analyser-dict-gt-norm.hfst
  xerox:
    Gen: ../../../src/generator-dict-gt-norm.xfst
    Morph: ../../../src/analyser-dict-gt-norm.xfst
    App: lookup


Tests:

  
  Noun - vuáru: # not checked
    vuáru+v2+N+Sg+Nom: vuáru
    vuáru+v2+N+Sg+Gen: vuáro
    vuáru+v2+N+Sg+Acc: vuáro
    vuáru+v2+N+Sg+Ill: vuárun
    vuáru+v2+N+Sg+Loc: vuároost
    vuáru+v2+N+Sg+Com: vuároin
    vuáru+v2+N+Sg+Abe: vuárottáá
    vuáru+v2+N+Ess: vuárrun
    vuáru+v2+N+Par: vuárrud
    vuáru+v2+N+Pl+Nom: vuároh
    vuáru+v2+N+Pl+Gen: vuároi
    vuáru+v2+N+Pl+Acc: vuároid
    vuáru+v2+N+Pl+Ill: vuároid
    vuáru+v2+N+Pl+Loc: vuároin
    vuáru+v2+N+Pl+Com: vuároiguin
    vuáru+v2+N+Pl+Abe: vuároittáá
